臺灣臺南地方法院刑事判決
108年度訴字第1089號
公  訴  人  臺灣臺南地方檢察署檢察官
被      告  王元豐


            王建中


上列被告因傷害案件，經檢察官提起公訴（108 年度偵字第1316
6 號），被告於準備程序進行中為有罪陳述，經告知簡式審判程
序之旨，並聽取當事人之意見後，由本院合議庭裁定行簡式審判
程序，判決如下：
    主  文
王元豐共同犯傷害罪，處有期徒刑肆月，如易科罰金，以新臺幣
壹仟元折算壹日。
王建中共同犯傷害罪，累犯，處有期徒刑肆月，如易科罰金，以
新臺幣壹仟元折算壹日。
    事實及理由
一、本件犯罪事實及證據，除就犯罪事實及及證據應補充如下外
    ，其餘均與檢察官起訴書之記載相同，茲引用之（如附件）
    。
　㈠犯罪事實之補充：
　　起訴事實「…，致許耀仁因而受有背部挫傷、左上肢挫傷、
    雙膝擦挫傷及頸部挫傷等傷害。」應補充為「…，致許耀仁
    因而受有：①胸部挫傷併左側第四第五肋骨骨折、②背部挫傷
    、疼痛、③左上肢挫傷、疼痛、④雙膝部挫傷、疼痛、⑤頸部
    挫傷、疼痛之傷勢，並疑因遭毆打致發生其後腰椎第四節壓
    迫性骨折合併解尿排便問題之後遺症狀」。
　㈡證據部分之補充：
  ⒈被告2 人於準備程序及審理之自白。
　⒉本院勘驗現場監視錄影影像之勘驗筆錄暨影像擷圖。
　　依勘驗影像，告訴人遭被告2 人毆打過程略以：①監視器影
    像時間20:29:01-20:29:42，被告王建中持棍單獨毆打告訴
    人後，將告訴人毆打壓制呈蹲地狀並持續壓制告訴人、②被
    告王元豐於20:29:42騎乘機車到2 人旁下車，隨於20:29:43
    -20:29:51，持棍朝遭王建中壓制蹲地之告訴人背部持續揮
    打，③告訴人於20:29:52-20:29:55起身掙脫後，於20:29:55
    -20:30:03，遭被告2 人立於伊前後兩側揮棒毆打，至20:30
    :06始逃出被告2 人圍毆。
　⒊告訴人提出如附表所載之診斷證明書、同表所載之本院函詢
    醫院之函覆資料。
二、論罪科刑
　㈠核被告2 人所為，均係犯刑法第277 條第1 項之傷害罪。被
    告2 人就本案犯行，有犯意聯絡及行為分擔，構成共同正犯
    。
　㈡刑之加重事由
　  被告王建中於民國104 年間因酒後駕車經本院判處有期徒刑
    3 月（104 交簡4342號，易刑從略）確定，於107 年2 月7 
    日易科罰金執行完畢，其於上開罪刑之有期徒刑執行完畢後
    ，五年以內故意再犯有期徒刑以上之本案之罪，構成累犯，
    因本案並無應量處最低法定刑及適用刑法第59條減輕其刑之
    餘地，是本案並無大法官釋字第775 號解釋意旨之適用（最
    高法院109 年度台上字第2595號裁判要旨），自應依刑法第
    47條第1 項規定加重其刑。
　㈢量刑審酌
　⒈本案被告2 人共同毆打告訴人時間雖短（參見事實及理由欄
    一、㈡、⒉所載之監視器錄得影像），惟依告訴人提出之診斷
    證明書及醫院函覆資料，告訴人因遭被告2 人共同毆打，除
    受有頸、背、膝等處外傷外，並受有左側第四第五肋骨骨折
    之傷害，並因遭被告2 人毆打左上背、左背部及右腰處而可
    能導致發生腰椎第四節壓迫性骨折及因該壓迫性骨折所致之
    解尿排便問題之後遺症狀，是告訴人所受傷勢，自難認僅屬
    單純皮肉外傷。
　⒉茲斟酌被告2 人之年齡、素行、知識程度、犯罪動機與2人之
    角色（本案雖係王建中先出手毆打壓制告訴人後，王元豐才
    上前加入圍毆告訴人，惟本案係王元豐與告訴人間有隙故，
    王元豐遂告知王建中並使王建中為本案犯行，是王元豐係居
    於起意主導本案犯行之角色）、上開傷害手段與告訴人傷勢
    程度，其犯後態度及未能達成調解狀況（告訴人原提起附帶
    民事訴訟請求賠償新臺幣30萬元，於審理中表示有後續復健
    ，而聲明擴張請求金額至新臺幣50萬元；被告2 人於審理均
    不願意賠償）等一切情狀，茲分別量處如主文所示之刑，並
    諭知易科罰金之折算標準，以示懲儆。
三、沒收部分
　　被告2 人持以毆打告訴人之木棍，並未扣案，被告2 人均稱
    係自路邊撿拾，考量該木棍性質、沒收制度之目的，爰依刑
    法第38條之2 第2 項規定，不為沒收之諭知。
據上論斷，應依刑事訴訟法第273 條之1 第1 項、第299 條第1 
項前段，判決如主文。
本案經檢察官蘇榮照到庭執行職務。
中　　華　　民　　國　　110 　年　　1 　　月　　20　　日
　　　　　　　　　刑事第十庭  法　官　陳世旻
附表：奇美醫院診斷證明與醫院函覆   編號 診斷證明書 「診斷」與「醫師囑言」欄記載   1 108.07.07  診斷：背部挫傷。左上肢挫傷。雙膝部挫傷。頸部挫傷。 醫囑：急診到院時間：民國108年7月6日23:10，離院後應休養，並於門診追蹤治療。   【109.03.02診斷證明書（依病歷記載開立）】 診斷：胸部挫傷併左側第四第五肋骨骨折。       背部挫傷、疼痛。       左上肢挫傷、疼痛。        雙膝部挫傷、疼痛。 　　　頸部挫傷、疼痛。 醫囑：急診到院時間：民國108年7月6日23:10，離院後應休養，並於門診追蹤治療。       本證明書係由醫師根據病歷記載開立。   2 108.08.08  診斷：背部挫傷。左上肢挫傷。雙膝部挫傷。頸部挫傷。左第五肋骨閉鎖性骨折。 醫囑：急診日期：民國108 年7 月6 日。門診日期：民國108 年7 月11 日、民國108 年7 月25日、民國108 年8 月8 日，共門診3次。建議繼續勿劇烈運動及粗重工作共壹個月。   3 108.10.14  診斷：腰椎第四節壓迫性骨折。 醫囑：建議背架使用。 　　　門診日期：民國108 年9 月19日、民國108 年9 月30日、民國108 年10月14日，共門診3 次。   4 108.11.05 診斷：胸部挫傷合併左側第5-6肋骨骨折。 醫囑：胸腔外科門診日期：民國108 年9 月24日，門診日期：民國108 年10月17日，民國108 年11月5 日。   5 109.03.07 診斷：腰椎第四節壓迫性骨折。左上肢挫傷。雙膝擦挫傷。頸部挫傷。左第五第六肋骨閉鎖性骨折。 醫囑：急診日期：民國108 年7 月6 日。建議繼續勿劇烈運動及粗重工作共壹個月。骨科門診日期：民國108 年7 月11 日、民國108 年7 月25日、民國108 年8 月8 日、民國108 年9 月12日，共門診4 次。　　　 備註 醫院就病歷說明回函   ㈠109.01.08函覆   【本院函詢】 　  ㈠請提供告訴人許耀仁108年7月6日病歷資料。     ㈡告訴人許耀仁各次診斷傷勢是否均為108年7月6日該次傷勢所致。 　【醫院函覆】　　 　．該病人於民國108年7月6日來急診，並於7月11日回門診，皆有胸部Ｘ光片檢查，顯示左側肋骨折情形，後續於本科門診追蹤，於10月9日接受電腦斷層檢查，亦顯示左側肋骨骨折，是以應為同一事件。 　．108.09.19日至門診，主訴108.07.06日受傷後持續背痛，合併解尿解便問題，當診予以安排磁振造影MRI檢查，108.09.27日腰椎MRI檢查發現腰椎第四節壓迫性骨折併有骨水腫情形，研判為急性骨折。病人骨質密度為正常（108.10.09日受檢），推測此腰椎骨折與外傷有關。是否為108.07.06當日傷勢所致，則無法判斷。 ㈡109.04.30函覆   【本院函詢】     ㈠患者108年9月19日主訴持續背痛合併解尿解便問題，就「解尿解便」部分，是否係傷勢導致（泌尿科主治醫師陳俊豪）？     ㈡就MRI檢查發現之「腰椎第四節壓迫性骨折併有骨水腫」，致該骨折之可能外傷位置，是否相當於急診病歷第4、5頁之照片位置？     ㈢另函復稱「是否為108年7月6日當日傷勢所致，則無法判斷」之無法判斷原因為何？（請敘述無法判斷之原因，例如：依目前醫療技術無法確定、或與案發時間相隔過久而無法判斷、或因無法確定案發後有再次受外傷所致故無法判斷為當日傷勢所致）   【醫院函覆】 　．據查急診病歷，病人背部外傷（挫傷）分布於左上背、左背部及右腰處，此範圍之挫傷有引致腰椎第四節壓迫性骨折的可能。108 年7 月6 日腰椎Ｘ光檢查病人之腰椎第四節正常，無骨折現象。於108 年9 月19日門診時主訴自108 年7 月6 日後持續有背痛情形，因而安排核磁共振影像檢查，發現腰椎第四節壓迫性骨折併有骨水腫。骨水腫情形可判斷為急性骨折，但無法推斷時間點，故無法判斷是否為108.07.06日當日外傷所致。脊椎壓迫性骨折，有可能於初期僅有骨水腫，骨骼外形正常，漸因骨骼支撐力不足，於Ｘ光上可見形狀改變。 　．患者108 年9 月19日主訴背痛合併解尿排便問題，可以合理推測為傷勢所導併，在腰椎骨折的病人身上，可能出現如此症狀。 ㈢109.07.15函覆 　【本院函詢】     若被告自案發時至確診壓迫性骨折時，如依被告所述，無其他外傷或受力壓迫狀況，可否推斷該骨折為本次傷勢所致。 　【醫院函覆】 　．病人108.09.27日腰椎MRI檢查發現腰椎第四節壓迫性骨折併骨水腫，判斷為急性骨折，但無法據此推斷骨折發生時間。臨床上，此型態骨折可與外傷直接有關，但多數病人完全無外傷史，亦發生有脊椎壓迫性骨折，故無法以此推斷即是108.07.06日外傷所致。  
以上正本證明與原本無異。
如不服本判決應於收受本判決後20日內向本院提出上訴書狀，並
應敘述具體理由。其未敘述上訴理由者，應於上訴期間屆滿後20
日內向本院補提理由書狀（均須按他造當事人之人數附繕本）「
切勿逕送上級法院」。 
  　　　　　　　　　　　　　　書記官　謝盈敏
中　　華　　民　　國　　110 　年　　1 　　月　　20　　日
【附錄】   1   中華民國刑法  第 277 條（同民國 108 年 05 月 29 日；節錄第1 項） ．傷害人之身體或健康者，處五年以下有期徒刑、拘役或五十萬元以下罰金。 　 第 38-2 條（同民國 104 年 12 月 30 日） ．宣告前二條之沒收或追徵，有過苛之虞、欠缺刑法上之重要性、犯罪所得價值低微，或為維持受宣告人生活條件之必要者，得不宣告或酌減之。  2  中華民國刑法施行法                                                                 第 1-1 條（民國 95 年 06 月 14 日；節錄第1 項） ．中華民國九十四年一月七日刑法修正施行後，刑法分則編所定罰金之貨幣單位為新臺幣。 
【附件】
臺灣臺南地方檢察署檢察官起訴書
                                    108年度偵字第13166號
　　被　　　告　王元豐　
　　　　　　　　王建中　

上列被告因傷害案件，已經偵查終結，認應提起公訴，茲將犯罪
事實及證據並所犯法條分敘如下：
　　　　犯罪事實
一、王元豐與王建中為叔姪關係，許耀仁與王元豐為同事關係。
    王元豐於民國108年7月6日晚間6時許與許耀仁因排班糾紛發
    生口角，王元豐遂告知王建中此事。於同日晚間8時29分許
    ，王元豐與王建中竟共同基於傷害他人身體之犯意聯絡，一
    同前往臺南市○市區○○路000號旁停車場等待許耀仁來牽車，
    並由王建中先於停車場內四處察看，待許耀仁出現在上開停
    車場後，王建中即持在停車場拾取之木棍攻擊許耀仁，2人
    進而發生拉扯，王元豐隨後到場亦持木棍攻擊許耀仁，致許
    耀仁因而受有背部挫傷、左上肢挫傷、雙膝擦挫傷及頸部挫
    傷等傷害。
二、案經許耀仁訴請臺南市政府警察局善化分局報告偵辦。
　　　　證據並所犯法條
一、證據清單及待證事實：
編號 證據名稱 待證事實 1 被告王元豐於警詢及偵查中之供述 坦承有於上開時、地持木棍攻擊告訴人許耀仁之事實。 2 被告王建中於警詢及偵查中之自白 坦承有於上開時、地持木棍攻擊告訴人之事實。 3 (1)證人即告訴人許耀仁於警詢及偵查中之證述 (2)奇美醫療財團法人奇美醫院診斷證明書1紙 (3)現場及扣案物照片11張、監視器錄影畫面翻拍照片20張 被告王建中先持木棍在上開停車場內攻擊告訴人後，被告王元豐隨後到場亦持木棍攻擊告訴人，並造成告訴人受有上開傷害之事實。 
二、核被告王元豐、王建中所為，係犯刑法第277條第1項之傷害
    罪嫌。渠等有犯意之聯絡及行為之分擔，請依共同正犯論處
    。
三、依刑事訴訟法第251條第1項提起公訴。
　　此　致
臺灣臺南地方法院
中　　華　　民　　國　 108　　年　　8 　　月　　28　　日
                              檢察官  黃  榮  加
本件證明與原本無異
中　　華　　民　　國　 108  　年　　9 　　月　　 6　　日
                              書記官  賴  炫  丞